【裁判字號】    90,交訴,65
【裁判日期】    901016
【裁判案由】    公共危險等
【裁判全文】
臺灣宜蘭地方法院刑事判決                            九十年度交訴字第六五號
    公  訴  人  臺灣宜蘭地方法院檢察署檢察官
    被      告  甲○○
右列被告因公共危險等案件，經檢察官提起公訴（九十年度偵字第二Ｏ六五號），本
院判決如左：
    主  文
甲○○服用酒類，不能安全駕駛動力交通工具而駕駛，處有期徒刑貳月。又駕駛動力
交通工具肇事，致人受傷而逃逸，處有期徒刑柒月。應執行有期徒刑捌月。緩刑參年
。
其餘被訴業務過失傷害部分公訴不受理。
    事  實
一、甲○○本應注意汽車駕駛人飲酒後其吐氣所含酒精成分超過每公升Ｏ、二五毫克
    以上者，不得駕車，詎其於民國九十年六月二十六日晚間，在宜蘭縣礁溪鄉「快
    樂釣蝦場」飲用啤酒四瓶後，已不能安全駕駛動力交通工具，竟仍駕駛車號ＩＰ
    ─七五五二號箱型車沿「快樂釣蝦場」前之產業道路往宜蘭縣礁溪鄉○○路方向
    行駛，於同日晚間八時三十分許行經上開路段與宜蘭縣礁溪鄉○○路路口時，本
    應注意車輛行駛時，駕駛人應注意車前狀況，隨時採取必要之安全措施，且行經
    無號誌交岔路口時，均應減速慢行，作隨時停車之準備，而依當時雖為夜間然天
    候良好，有照明，路面無缺陷、無障礙，並無不能注意之情形，竟疏未注意，致
    撞及沿宜蘭縣礁溪鄉○○路往礁溪方向由乙○○所騎乘之車牌號碼ＱＣＦ─二五
    五號機車，致乙○○受有腹部頓傷併內出血、胸部、四肢挫擦傷、左手第五掌骨
    骨折、脾臟破裂並切除之重大不治之重傷害（過失致重傷部分業經告訴人撤回告
    訴），詎其明知已因駕駛前開車輛肇事致乙○○受傷後，竟不思留於現場處理，
    且並未停車察看，另基於肇事逃逸之犯意，而未下車對乙○○採取救護措施，隨
    即駕車往台九線方向逃逸，嗣到場處理之宜蘭縣礁溪分局派出所員警簡文進發現
    甲○○所駕駛之前揭箱型車因撞擊後遺留於現場之「ＴＯＹＯＴＡ」廠牌標誌，
    再加上現場目擊者提供車輛顏色為紅色後，迅速回報勤務指揮中心，並由勤務指
    揮中心通報全部警網追查，於同日晚間八時三十八分許，經警循線於距離肇事現
    場至少一公里以上之宜蘭縣礁溪鄉○○路與省道台九線交岔路口攔檢查獲，並將
    甲○○帶至宜蘭線頭城鎮○○路檢點進行酒精測試，始測得甲○○飲酒後其吐氣
    所含酒精成分為每公升Ｏ、九四毫克之濃度。
二、案經被害人訴由宜蘭縣警察局礁溪分局報告臺灣宜蘭地方法院檢察署檢察官偵查
    起訴。
    理  由
一、訊據被告對於酒後駕車撞及被害人且肇事後並未立即停車對於被害人為相當之救
    助行為，而逕行離去等事實坦承，惟否認有肇事逃逸之犯行，辯稱：當時因為喝
    醉不知撞到什麼東西，因而未下車察看等語，經查：被告為警查獲時經酒精測試
    ，其飲酒後吐氣所含酒精成份已高達每公升Ｏ、九四毫克，有酒精測試表一紙在
    卷可證，且因本件肇事致被害人乙○○受有傷害，有羅東聖母醫院診斷證明書、
    道路交通事故調查報告表在卷足佐，足見其已達於不能安全駕駛之狀態；次查，
    被告肇事後未對於被害人實施救護及留置現場待警處理一節，業據被告自承，雖
    被告辯稱當時因為酒醉因而不知撞倒被害人等語，然由偵查卷中所附之被告車輛
    車頭標誌掉落以及被害人受傷情形得見，且由證人賴皇瑞證述：我先聽到車子的
    煞車聲，接著是撞擊聲等語（見九十年六月二十六日警訊筆錄），衡以常情，證
    人位於距離撞擊地點有一段距離之處所均得聽見煞車聲音以及撞擊聲，足見當時
    雙方撞及力道之強大，此一劇烈撞及並伴隨煞車聲音，對於處於撞擊點最近之被
    告應無理由未聽見，且機車與箱型車二者均為金屬物品其撞及聲音與一般物品所
    產生之撞擊聲音明顯不同，由以上幾點判斷，被告當時應該知悉所撞及者為何物
    ，是被告辯稱因酒醉不知撞到什麼東西等辯詞，顯係卸責之詞，不足採信，此外
    有現場及車損照片十幀及道路交通事故調查報告表等附卷可佐，足見本件車禍被
    告確有肇事逃逸之情事。綜上事證，本件被告觸犯刑法第一百八十五條之三及第
    一百八十五條之四等罪事證明確，被告犯行堪予認定。
二、核被告服用酒類，不能安全駕駛動力交通工具而駕駛；又駕駛動力交通工具肇事
    ，致人受傷而逃逸，所為係分別犯刑法第一百八十五條之三之服用酒類，不能安
    全駕駛動力交通工具而駕駛罪及同法第一百八十五條之四之駕駛動力交通工具肇
    事致人受傷逃逸罪。其所犯上開二罪間，罪名不同，行為互殊，犯意各別，應予
    分論併罰。爰審酌被告於酒後不能安全駕駛而駕車，影響他人之人車生命、財產
    安全，且肇事後猶逃逸，犯罪手段、情節及所生危害非輕，及坦承部分犯行，犯
    罪後態度尚稱良好等一切情狀，分別量處如主文所示之刑，並定其應執行刑，以
    示懲儆。末查，被告未曾受有期徒刑之宣告，有被告之台灣高等法院檢察署刑案
    紀錄簡覆表在卷可稽，且犯罪後已與被害人家屬達成調解，有宜蘭縣宜蘭縣礁溪
    鄉調解委員會調解書在卷足參，經過此次罪刑之宣告後，當已知所警惕，而無再
    犯之虞，本院認前開對其所宣告之刑，以暫不執行為適當，爰併宣告緩刑三年，
    以啟自新。
三、公訴意旨另以：被告於前揭時地，駕駛前揭車號之自小客車，本應注意車輛行駛
    至無號誌交岔路口時，應減速行駛並注意車前狀況，隨時採取必要之安全措施，
    而依當時天候良好，有照明、路面無缺陷、無障礙，並無不能注意之情形，竟疏
    未注意，致撞及沿宜蘭縣礁溪鄉○○路往礁溪方向由乙○○所騎乘之車牌號碼Ｑ
    ＣＦ─二五五號機車，致乙○○受有腹部頓傷併內出血、胸部、四肢挫擦傷、左
    手第五掌骨骨折、脾臟破裂並切除之重大不治之重傷害，因認被告涉有過失致重
    傷害罪嫌。按告訴乃論之罪，告訴人於第一審辯論終結前得撤回其告訴，告訴經
    撤回者，應諭知不受理之判決，刑事訴訟法第二百三十八條第一項、第三百零三
    條第三款定有明文。本件告訴人乙○○告訴被告過失致重傷害案件，起訴書認被
    告係觸犯刑法第二百八十四條第一項後段之罪，依同法第二百八十七條前段之規
    定，須告訴乃論。茲據告訴人與被告達成調解，賠償被害人，並經告訴人同意撤
    回刑事告訴，有調解書及撤回告訴狀各一紙附卷可稽，依照首開說明，依法應諭
    知不受理之判決。
據上論斷，應依刑事訴訟法第二百九十九條第一項前段、第三百零三條第三款，刑法
第一百八十五條之三、第一百八十五條之四、第五十一條第五款、第七十四條第一款
，判決如主文。
本案經檢察官廖允松到庭執行職務。
中    華    民    國      九十      年       十       月      十六      日
                                        臺灣宜蘭地方法院交通法庭
                                            法  官  李  毓  華
右正本證明與原本無異。
如不服本判決，應於判決送達後十日內向本院提出上訴狀( 應附繕本 )，上訴於
臺灣高等法院。
                                            書記官  林  慶  生
中    華    民    國      九十      年       十       月      十七      日
附錄論罪科刑法條：
刑法第一百八十五條之三
服用毒品、麻醉藥品、酒類或其他相類之物，不能安全駕駛動力交通工具而駕駛者，
處一年以下有期徒刑、拘役或三萬元以下罰金。
刑法第一百八十五條之四
駕駛動力交通工具肇事，致人死傷而逃逸者，處六月以上五年以下有期徒刑。


司法院資訊處製作；財團法人民間司法改革基金會備份。
